hu: Egyrészes ruhadarab stílusa: Body; Munkás kezeslábas; Catsuit; Kezeslábas; Kantáros nadrág; Jumpsuit; Leotard; Overál; Játszóruha; Rugdalózó; Kertésznadrág; Unitard; Egyéb
fr: Style une pièce: Body; Combinaison de chaudière; Combinaison; Combinaison; Salopette; Jumpsuit; Justaucorps; Ensemble; Combishort; Barboteuse; Salopette; Combinaison; Autre
pl: Styl jednoczęściowy: Body; Kombinezon roboczy; Obcisły kostium; Ogrodniczki; Dungaree; Kombinezon jednoczęściowy; Trykot przylegający do ciała; Owerol; Kombinezon swobodny; Rampersy; Salopeta; Unitarda; Inne
lt-LT: Vientiso drabužio stilius: Glaustinukė; Laisvas kombinezonas; Katės kostiumas; Kombinezonas; Džinsinis kombinezonas; Berankovis kombinezonas; Triko; Darbinis kombinezonas; Per juosmenį kirptas kombinezonas; Siaustinukas; Puskombinezonis; Aptemptas kombinezonas; Kita
ko: 원피스 스타일: 바디수트; 보일러 슈트; 캣 수트; 커버올; 던가리; 점프수트; 레오타드; 멜빵 달린 작업복; Playsuit; 롬퍼; Salopette; 유니타드; 기타
nl: Stijl eendelig: Bodysuit; Overall; Catsuit; Overall; Dungaree; Jumpsuit; Turnpakje; Overall; Playsuit; Romper; Salopette; Unitard; Andere
es: Estilo de una pieza: Enterizo; Mono; Catsuit; Mono de trabajo; Peto; Jumpsuit; Leotardo; Mono; Mono corto; Jumpsuit corto; Salopette; Mono; Otros
zh-CN: 连体衣款式: 连体衣; 连体工作服; 紧身连衣裤; 连体服; 粗布工作服; 连衣裤; 紧身连衣裤; 工装连体裤; 连体短裤; 连身短裤; 背带裤; 紧身连体衣; 其他
nb: One-piece-stil: Kroppsdrakt; Kjeledress; Catsuit; Kjeledress; Dungaree; Jumpsuit; Trikot; Snekkerbukse; Lekedress; Romper; Salopette; Unitard; Annet
en: One-piece style: Bodysuit; Boiler suit; Catsuit; Coverall; Dungaree; Jumpsuit; Leotard; Overall; Playsuit; Romper; Salopette; Unitard; Other
it: Stile monopezzo: Body; Tuta da caldaia; Catsuit; Tuta da lavoro; Dungaree; Tuta; Body; Complessivamente; Tutina; Romper; Salopette; Unitard; Altro
pt-BR: Estilo de peça única: Body; Macacão de mecânico; Macacão justo; Macacão protetor; Macacão com alças; Macacão; Collant; Macacão; Macacão; Jardineira; Salopete; Macacão esportivo; Outro
de: Einteiliger Stil: Einteiler; Overall; Catsuit; Coverall; Latzhose; Jumpsuit; Trikotanzug; Overall; Spielanzug; Strampler; Salopette; Trikot-Ganzanzug; Sonstiges
pt-PT: Estilo de peça única: Body; Macacão; Macacão; Macacão; Macacão; Macacão; Collant; Macacão; Macacão; Macacão; Salopeta; Macacão; Outro
sk-SK: Jednodielny štýl: Body; Overal; Catsuit; Kombinéza; Dungaree nohavice s trakmi; Dámsky overal; Trikot; Overal; Playsuit; Romper; Salopette; Unitard; Iné
da: One piece-stil: Bodysuit; Kedeldragt; Catsuit; Heldækkende; Dungaree; Jumpsuit; Leotard; Overall; Playsuit; Romper; Salopette; Unitard; Andet
bg-BG: Стил на една част: Боди; Цял костюм; Кетсют; Гащеризон; Комбинезон; Комбиниран костюм; Трико; Работен гащеризон; Костюм за игра; Ромпер; Салопет; Унитард; Други
tr: Tek parça stili: Zıbın; İşçi tulumu; Catsuit; Tulum; Dungaree; Tulum; Mayo; Etraflı; Playsuit; tulum; Salopet; Üniforma; Diğer
ja: 一体型スタイル: ボディスーツ; ボイラースーツ; キャットスーツ; カバーオール; ダンガリー; ジャンプスーツ; レオタード; オーバーオール; プレイスーツ; ロンパース; サロペット; ユニタード; その他
fi: Yksiosainen tyyli: Body; Haalarit; Kissapuku; Haalari; Dungaree; Haalari; Trikoot; Haalari; Leikkipuku; Potkupuku; Työhaalari; Ihonmyötäinen; Muu
th: สไตล์ชิ้นเดียว: บอดี้สูท; Boiler suit; Catsuit; Coverall; Dungaree; Jumpsuit; Leotard; Overall; Playsuit; Romper; Salopette; Unitard; อื่นๆ
vi: Kiểu liền thân: Áo liền quần bó sát; Bộ liền quần; Bộ đồ catsuit; Áo liền quần; Dungaree; Jumpsuit; Leotard; Quần yếm; Playsuit; Áo liền quần; Salopette; Đơn vị; Khác
sv: Stil på onepiece: Kroppsdräkt; Overall; Kattdräkt; Overall; Dungaree; Jumpsuit; Trikå; Overall; Lekdräkt; Romper; Salopette; Unitard; Övrigt
sl-SI: Slog enodelnega oblačila: Kombinezon; Delovni kombinezon; Oprijet kombinezon; Delovni kombinezon; Hlače z naramnicami; Kombinezon; Triko; Hlače z naramnicami; Romper; Romper; Hlače z naramnicami; Telovadni bodi; Drugo
hr-HR: U jednom dijelu: Bodi; Radni kombinezon; Catsuit; Kombinezon; Hlače na tregere; Ležerni kombinezon; Triko; Hlače na tregere; Kombinezon od više komada odjeće; Kombinezon s kratkim hlačama; Kombinezon s naramenicama; Uski kombinezon; Ostalo
zh-TW: 一件式風格: 連體衣; 連體工裝; 緊身連身衣; 連身服; 工裝褲; 連身褲; 緊身衣; 全面的; 連身短褲; 兒童連身褲; 背帶褲; 彈力全身緊身衣; 其他
cs: Styl jednodílného kusu: Body; Kombinéza; Catsuit; Kombinéza; Kombinéza; Kombinéza; Trikot; Overall; Košilka; Romper; Salopette; Unitard; Jiné
ro-RO: Model dintr-o piesă: Body; Salopetă de lucru; Salopetă cu fermoar; Salopetă de protecție; Salopetă cu bretele; Combinezon; Costum mulat; Combinezon de lucru; Salopetă tip rochie; Salopetă cu pantaloni scurți; Salopetă; Salopetă elastică; Altele
el: Ολόσωμο στυλ: Κορμάκι; Φόρμα δουλειάς; Ολόσωμο κολάν; Φόρμα; Σαλοπέτα; Ολόσωμη φόρμα; Κορμάκι χορού; Ποδιά; Φόρμα παιχνιδιού; Φορμάκι; Σαλοπέτα; Ολόσωμα εφαρμοστή φόρμα χορού; Άλλο
ru: Фасон слитной одежды: Боди; Комбинезон механика; Кэтсьют; Рабочий комбинезон; Рабочие брюки; Комбинезон; Гимнастический купальник; Комбинезон; Комбинезон с шортами; Комбинезон с открытыми плечами; Джинсовый комбинезон; Гимнастический комбинезон; Другое